【裁判字號】    99,上易,932
【裁判日期】    990721
【裁判案由】    傷害等
【裁判全文】
臺灣高等法院刑事判決                 99年度上易字第932號
上  訴  人
即  被  告  丙○○
上列上訴人因傷害等案件，不服臺灣士林地方法院99年度審易字
第377號，中華民國99年3月25日第一審判決（起訴案號：臺灣士
林地方法院檢察署98年度偵字第4905號、併辦案號：98年度偵字
第10700號），提起上訴，本院判決如下：
    主  文
上訴駁回。
    理  由
一、本案經本院審理結果，認第一審判決以上訴人即被告丙○○
    涉犯共同傷害罪、共同毀損罪，對被告等為有罪之諭知，核
    無不當，應予維持，並引用第一審判決書記載之證據及理由
    （如附件原審判決書）。
二、被告上訴意旨略以：被告於犯後於檢察官偵查及原審準備程
    序時坦承犯行，並多次向被害人道歉，足見被告確有浚悔之
    意，雖被告尚未與被害人達成和解，然此係因被害人要求鉅
    額之賠償且不同意被告分期付款所致，並非被告無和解之真
    意，原審未考量上揭所述，量刑有輕重失衡疑慮。又被告為
    家中獨子，自幼父母離異，父親病痛纏身（即罹患急性心肌
    梗塞、高血壓、慢性缺血性心臟病、慢性腎衰竭等病症），
    亟需被告親自扶養照顧，如被告入監服刑，家中生計將無以
    維持，為此懇請惠予宣告緩刑或易科罰金、易服勞役云云。
三、經查：法院量刑裁量權之行使，係為求個案裁判之妥當性，
    固應顧及比例原則與平等原則，惟量刑之輕重，係屬事實審
    法院得依職權自由裁量之事項，苟已斟酌刑法第57條各款所
    列情狀，而未逾越法定刑度，亦未濫用其權限，不得遽指為
    違法。查原審以被告罪證明確，認定其犯共同傷害罪、共同
    毀損罪數罪，適用刑法第28條、第277條第1項、第354 條，
    就其各罪分別量處有期徒刑7月、3月，及定應執刑有期徒刑
    8 月，經核均在法定刑度內量處其刑，於法均無不合，原判
    決已斟酌一切情狀包括被告僅因車輛買賣糾紛與被害人甲○○、乙○○發生爭執，即以汽車衝撞被害人甲○○並揪眾以
    木棍毆打被害人等，致被害人等成傷，且毀損被害人甲○○
    之財物，惡性不輕，被告犯後雖已坦承犯行，然迄今尚未與
    被害人等達成和解等情而為科刑，並說明其科刑之依據及定
    應執行刑8 月，經核認事用法俱無不合，量刑亦屬妥適。被
    告上訴坦承犯罪，請求從輕量刑，惟原判決並無不當，且被
    告犯後並未與被害人等和解，對被害人等之損害未為任何賠
    償，再參以被告僅因細故即率眾持木棍毆打被害人，其所造
    成之危害非屬輕微，故雖就被告上訴後認罪之情狀加以考量
    ，仍認原處刑期並未過重，被告上訴所請從輕量刑，無從准
    許，其上訴為無理由，應予駁回。至被告另以父親待養等語
    為抗辯理由，尚非屬本件判決量刑所應審酌考量之事項，附
    此敘明。
四、被告經合法傳喚，無正當理由不到庭，不待其陳述，逕行判
    決。
據上論斷，應依刑事訴訟法第368條、第371條、第373 條，判決
如主文。
本案經檢察官劉靜婉到庭執行職務。
中    華    民    國    99    年    7     月    21    日
                  刑事第二十一庭審判長法  官  蔡聰明
                                      法  官  許永煌
                                      法  官  趙文
以上正本證明與原本無異。
不得上訴。
                                      書記官  葉金發
中    華    民    國    99    年    7     月    21    日
附錄：本案論罪科刑法條全文
刑法第277條第1項：
傷害人之身體或健康者，處3 年以下有期徒刑、拘役或1 千元以
下罰金。
刑法第354條：
毀棄、損壞前二條以外之他人之物或致令不堪用，足以生損害於
公眾或他人者，處2 年以下有期徒刑、拘役或5 百元以下罰金。
附件：
臺灣士林地方法院刑事判決            99年度審易字第377號
公  訴  人  臺灣士林地方法院檢察署檢察官
被      告  丙○○

上列被告因傷害等案件，經檢察官聲請簡易判決處刑（98年度偵
字第4905號），本院士林簡易庭認不宜以簡易判決處刑（98年度
士簡字第869 號），暨併案審理（98年度偵字第10700 號），被
告於準備程序中就被訴事實為有罪之陳述，本院裁定改依簡式審
判程序審理，並判決如下：
    主  文
丙○○共同傷害人之身體，處有期徒刑柒月。又共同毀損他人之
物，足生損害於他人，處有期徒刑月。應執行有期徒刑捌月。
    事實及理由
一、本件犯罪事實及證據，除引用檢察官聲請簡易判決處刑書及
    併辦意旨書之記載（如附件聲請簡易判決處刑書及併辦意旨
    書）外，另更正並補充：(一)犯罪事實部分：丙○○前於民
    國97年間，因偽造文書案件，經臺灣板橋地方法院以97年度
    簡字第4111號判決處有期徒刑3月、3月，應執行有期徒刑4
    月確定。復於同年間，因詐欺案件，經本院以97年度審易字
    第651號判決處有期徒刑5月確定；嗣上開2案件，經本院以
    98年度聲字第469號裁定應執行有期徒刑8月確定，於98 年6
    月19日易科罰金執行完畢（不構成累犯）。起訴書犯罪事實
    欄一第4行更正為：丙○○與年約19歲之3名年籍姓名不詳之
    男子，共同基於普通傷害及毀損之犯意聯絡。(二)證據部份
    補充：道路交通事故現場圖1份。(三)被告黃厚生於本院準
    備程序時之自白核與聲請簡易判決處刑書及併辦意旨書所載
    證據相符，足見被告之自白與事實相符，本件事證明確，被
    告犯行洵堪認定，應依法論科。
二、核被告所為，分別係犯刑法第277 條第1 項之普通傷害罪、
    同法第354 條毀損罪。被告與年約19歲之3 名年籍姓名不詳
    之男子就上開犯行有犯意聯絡及行為分擔，均為共同正犯。
    又被告以一行為同時傷害告訴人甲○○、乙○○，構成2 個
    普通傷害罪名，為想像競合犯，應依刑法第55條之規定，從
    一罪處斷。併案審理之臺灣士林地方法院檢察署98年度偵字
    第10700 號案件與本案起訴之被告及犯罪事實相同，屬同一
    案件，本院自得併為審理。再被告所犯上開2 罪，犯意個別
    ，應分論併罰。爰審酌被告僅因車輛買賣糾紛與被害人甲○○、乙○○發生爭執，即以汽車衝撞被害人甲○○並揪眾以
    木棍毆打被害人等，致被害人等受有如聲請簡易判決處刑書
    所載之不輕之傷害，且毀損被害人甲○○之財物，惡性不輕
    ，被告犯後雖已坦承犯行，然迄今尚未與被害人等達成和解
    等一切情狀，分別量處如主文所示之刑，並定其應執行之刑
    。至被告犯罪所用之棍棒業已丟棄不知去向，此為被告於本
    院審理中陳稱明確，為免執行困難，乃不予宣告沒收，附此
    敘明。
據上論斷，應依刑事訴訟法第452 條、第273 條之1 第1 項，第
299 條第1 項前段，刑法第28條、第277 條第1 項、第354 條、
第55條、第51條第5 款，刑法施行法第1 條之1 第1 項、第2 項
前段，判決如主文。
本案經檢察官江耀民到庭執行職務。
中    華    民    國    99    年    3     月    25    日
                  刑事第一庭法  官  雷雯華
以上正本證明與原本無異。
如不服本判決，應於收受送達後10日內向本院提出上訴書狀（均
須按他造當事人之人數附繕本）。
附錄本案論罪科刑法條全文：
                            書記官  陳麗津
中    華    民    國    99    年    3     月    25    日

司法院資訊處製作；財團法人民間司法改革基金會備份。
